臺灣屏東地方法院民事判決
111年度潮保險小字第1號
原      告  張彥倫  

訴訟代理人  秦睿昀律師
複代理人    孫于涵  
被      告  國泰人壽保險股份有限公司

法定代理人  黃調貴  
訴訟代理人  林憲一  
上列當事人間請求給付保險金事件，本院於民國111年11月22日
言詞辯論終結，判決如下：
　　主  文
被告應給付原告新臺幣參萬陸仟陸佰元，及自民國110年7月30日
起至清償日止，按年息百分之五計算之利息。
原告其餘之訴駁回。
訴訟費用新臺幣壹仟元由被告負擔百分之五十二，其餘由原告負
擔。
本判決第一項得假執行。但被告如以新臺幣參萬陸仟陸佰元為原
告預供擔保後，得免為假執行。
    事實及理由
壹、程序方面：
　  按小額訴訟之訴狀送達後，原告不得將原訴變更或追加他訴
    ，但擴張或減縮應受判決事項之聲明者，不在此限，民事訴
    訟法第436條之23、第436條第2項、第255條第1項但書第3款
    分別定有明文。查原告本件請求，減縮聲明如下述（雄院卷
    第9；本院卷第51頁），於法相符。
貳、實體方面：     
一、原告主張：原告於民國108年12月30日向被告投保「新安家
    保本定期保險」，並附加「真全方位傷害保險附約」(下稱
    系爭保險契約)，嗣於系爭保險契約有效期間內之109年10月
    21日14時16分，駕駛車牌號碼0000-00號自用小客車(下稱A
    車)在高雄市鳳山區發生交通事故(下稱系爭事故)，受有右
    足踝挫傷、左手腕挫傷(下合稱系爭傷害)，遂於急診後另至
    林政鋒骨外科診所(下稱系爭診所)看診，並依挫傷之一般醫
    療常規，接受體外震波治療6次共花費新臺幣(下同)68,600
    元，併計門診掛號費用500元、診斷證明書申請費用1,000元
    ，向被告請求給付保險金而未果，爰依系爭保險契約及附加
    條款為請求，並聲明：被告應給付原告70,100元，及自起訴
    狀繕本送達翌日起至清償日止，按年息5%計算之利息。
二、被告則以：原告雖有投保上述保險，且有附加傷害醫療保險
    金條款(乙)，並約定保險金限額為80,000元，但系爭傷害並
    非意外傷害事故所致，原告亦無施作6次體外震波治療必要
    ，再原告於109年度在十幾家保險公司陸續投保實支實付醫
    療險，其經營水產公司之員工亦多人以本件相似擦挫傷，至
    系爭診所等診所看診並接受體外震波治療，就連系爭事故日
    同在A車上之乘客、事故之他方肇事者，亦有申請醫療費用
    之保險給付、作體外震波治療等情，實有疑慮。況體外震波
    治療每次費用在2,000元至3,000元不等，療程是3次為原則
    ，但系爭診所每次是一個部位6,000元，每次療程施作的次
    數至少是7次以上，且未對原告傷害有評估，難以採信等語
    ，資為抗辯，並聲明：原告之訴駁回。
三、經查，原告於108年12月30日向被告投保上開保險，並於系
    爭保險契約有效期間內之109年10月21日14時16分，駕駛A車
    在高雄市鳳山區發生交通事故等情，有系爭保險契約條款、
    電子保單投保說明、要保書等件可稽(雄院卷第23-43、65、
    115-131頁)，並經本院向警局調閱系爭事故資料無訛(本院
    卷第38-50頁)，且為兩造所不爭執，堪信為真實。
四、得心證之理由：
　　原告主張依系爭保險契約，得請求被告給付醫療費用之保險
    金，為被告否認，並以上詞為辯，是本件爭點厥為：㈠原告
    是否因意外事故受有系爭傷害?㈡原告得否向被告請求保險金
    ?茲分述如下：
  ㈠按系爭保險契約第2條約定：意外傷害事故指非由疾病引起之
    外來突發事故。附加傷害醫療保險金條款(乙)第2條(傷害醫
    療限額保險金的給付)約定略以：被保險人於本附約有效期
    間內遭受第2條約定意外傷害事故，自意外傷害事故發生之
    日起180日內，經登記合格的醫院或診所治療者，本公司依
    其實際醫療費用，就超過全民健康保險給付部分，給付傷害
    醫療限額保險金。再按當事人主張有利於己之事實者，就其
    事實有舉證之責任，民事訴訟法第277條前段亦有明定。
  ㈡原告是否因意外事故受有系爭傷害：
　　原告於109年10月21日14時16分發生系爭事故，已如上述，
    經本院函詢輔英科技大學附設醫院(下稱輔英醫院)，獲覆：
    病患於109年10月21日18時由家屬陪同急診，主訴汽車與汽
    車擦撞，導致右足踝及左手腕疼痛，外表無明顯傷口，放射
    線檢查右足踝及左手腕有軟組織腫脹，無骨折，診斷挫傷是
    依病患主訴、理學檢查及放射線檢查等文字，有輔英醫院11
    1年5月17日函可參(本院卷第79頁)，雖與警局提供之系爭事
    故資料所呈，乃原告駕駛A車與訴外人許珀瑞騎乘車牌號碼0
    00-000號普通重型機車擦撞有所出入(本院卷第39-50頁)，
    然審酌原告係於系爭事故後不久即至輔英醫院急診，且即令
    原告駕駛A車，仍可能因駕駛動作、碰撞角度等因素交織而
    在車內受有系爭傷害，堪認原告主張因系爭事故受有系爭傷
    害乙事，尚非無憑。
  ㈢原告得否請求被告給付保險金：
  ⒈原告雖就系爭傷害有作6次體外震波治療之必要一節，提出輔
    英醫院之診斷證明書、收據、系爭診所之診斷證明書、手寫
    函、體外震波治療說明文件、臺大醫院骨骼肌肉超音波訓練
    中心網頁截圖(下稱網頁截圖)為據(雄院卷第17-21；本院卷
    第22、25、192頁)，然與被告徵詢內部醫師所出具醫鑑報告
    ，係認原告無需作體外震波治療相歧(本院卷第200頁)，不
    乏疑義。
  ⒉本院復將系爭事故之資料、原告於輔英醫院之診斷證明書、
    病歷；系爭診所診斷證明書、相關收據等件，囑託國立成功
    大學醫學院附設醫院(下稱成大醫院)鑑定，經成大醫院就系
    爭傷害之一般治療、體外震波治療等節覆以：一般會給予彈
    性繃帶暫時性固定保護，配合冰敷止痛，佐以口服止痛藥與
    肌肉鬆弛劑，後續可復健治療以促進傷處穩定與修復；體外
    震波治療藉由震波原理，達到止痛與促進週邊神經血管之新
    生，在臨床適應症含軟組織受傷、沾黏問題、骨折、鈣化性
    肌腱炎等，若一般復健治療無法有效改善腫脹疼痛，體外震
    波治療是另一種治療選擇，需復健科醫師審視與評估，視病
    人之治療成效增減等文字，有成大醫院病情鑑定報告書可佐
    (本院卷第143頁)。
  ⒊綜以上述證據，可知成大醫院固未排除原告所受系爭傷害，
    不能以進階之體外震波治療為處遇，但亦未肯認原告確需6
    次體外震波治療，佐以被告辯稱：一般體外震波治療療程以
    3次為限等語，恰與原告提出網頁截圖所載：每週一次，一
    次療程需接受兩至三次治療，於第一次療程時，即有相當明
    顯改善，若因個人體質或生活習慣導致無明顯療效，可與醫
    生討論其他調整或進行第二次療程等文字(本院卷第22頁)契
    合，並思忖本院向系爭診所調取原告之病歷，系爭診所僅提
    供藥品明細及收據，而其上仍未載明原告何有6次體外震波
    治療之必要(本院卷第68-71頁)，未足率認俱為治療系爭傷
    害所為。基此，原告得請求體外震波治療費用，應以收據所
    示距系爭事故最近，且屬隔週施作之109年10月26日、同年1
    1月3日、9日之3次為合理(本院卷第192頁)，依收據所示，
    此部分費用各為12,200元、12,050元、12,050元(本院卷第1
    92頁)，併計上述日期之門診掛號費用(含自付額)共300元(
    本院卷第53頁)，合計36,600元。至原告請求診斷證明書申
    請費用1,000元，和原告提出收據記載：病歷摘要等詞不符(
    本院卷第55頁)，亦乏其憑。從而，原告得請求保險金為36,
    600元；逾此部分之請求，未經原告舉證以實其說，不能准
    許。
  ⒋至被告提出原告與相關人等投保醫療險之證據(本院卷第201-
    241頁)，雖不無蹊蹺之處，但未可逕認原告所受體外震波治
    療皆屬虛妄，附此指明。
  ㈢末按給付無確定期限者，債務人於債權人得請求給付時，經
    其催告而未為給付，自受催告時起，負遲延責任，其經債權
    人起訴而送達訴狀者，與催告有同一之效力；遲延之債務，
    以支付金錢為標的者，債權人得請求依法定利率計算之遲延
    利息；應付利息之債務，其利率未經約定，亦無法律可據者
    ，週年利率為百分之5，民法第229條第2項、第233條第1項
    前段、第203條分別定有明文。原告本件請求，屬無確定期
    限之給付，原告請求自起訴狀繕本送達翌日即110年7月30日
    (雄院卷第59頁)起至清償日止，按年息5%計算之遲延利息，
    亦應准許。　
五、綜上所述，原告依系爭保險契約及附加條款，請求被告給付
    如主文第1項所示，為有理由，應予准許；逾此範圍之請求
    ，即無理由，應予駁回。　　
六、本件係適用小額訴訟程序所為被告敗訴之判決，爰依民事訴
    訟法第436條之20規定，依職權宣告假執行。並依同法第392
    條第2項，職權宣告被告如預供擔保，免為假執行。
七、本件事證已臻明確，兩造其餘攻擊、防禦方法，核於判決結
    果不生影響，爰不一一論述，併此敘明。
八、訴訟費用負擔之依據：民事訴訟法第79條。
中　　華　　民　　國　　111 　年　　12　　月　　8 　　日
                  潮州簡易庭  法  官  曾迪群　　　
以上正本係照原本作成。
如不服本判決，應於送達後20日內，向本院提出上訴狀並表明上
訴理由，如於本判決宣示後送達前提起上訴者，應於判決送達後
20 日內補提上訴理由書（須附繕本）。如委任律師提起上訴者
，應一併繳納上訴審裁判費。
中　　華　　民　　國　　111 　年　　12　　月　　8 　　日
                              書記官　薛雅云